【裁判字號】    90,簡上,90
【裁判日期】    900802
【裁判案由】    毒品危害防制條例
【裁判全文】
台灣彰化地方法院刑事判決                            九十年度簡上字第九號
    公  訴  人  臺灣彰化地方法院檢察署檢察官
    上  訴  人
    即  被  告  甲○○
右列上訴人因違反毒品危害防制條例案件，不服本院九十年度斗簡字第一０五號，中
華民國九十年四月十七日第一審簡易判決（聲請簡易判決處刑案號：九十年度毒偵字
第一三四五號），提起上訴，暨經公訴人移送併辦（九十年度毒偵字第二一五二號）
，本院管轄之第二審合議庭依第一審通常審判程序判決如左︰
    主  文
原判決撤銷。
甲○○連續施用第一級毒品，處有期徒刑玖月。
海洛因壹包（淨重零點貳肆公克）又貳包（合計淨重一點四六公克）均沒收銷燬之；
注射針筒壹支沒收。
    事  實
一、甲○○因施用毒品案件，經本院以八十九年度毒聲字第二四六五號裁定送觀察、
    勒戒後，無繼續施用毒品之傾向，由台灣彰化地方法院檢察署於八十九年七月二
    十日以八十九年度毒偵字第三六０二、二二０三號不起訴處分確定；嗣又因施用
    毒品案件，經本院以八十九年度毒聲字第五五四三號裁定送觀察、勒戒後，無繼
    續施用毒品之傾向，由台灣彰化地方法院檢察署於八十九年十二月十三日以八十
    九年度毒偵字第五九二三、六一七四號不起訴處分確定；仍不知戒除劣行，自九
    十年一月初某日時起至同月十日止、自同年一月十二日起至同年五月十五日十一
    時二十分止，先後多次，在彰化縣不詳姓名之朋友家中及其他不特定地點，以將
    第一級毒品海洛因置於香煙內再點火吸煙或將之置於注射針筒內加水溶解後再以
    皮下注射等方式施用之，約每日施用二次。嗣經警於九十年一月十一日十九時許
    ，在彰化縣員林鎮湖水里湖水巷二三號查獲，並扣得海洛因一包（淨重０點二四
    公克）；又經警於九十年五月十五日十一時二十分許，在彰化縣田中鎮○○路三
    一一巷九二號查獲，並扣得其所有供施打毒品所用之注射針筒一支、海洛因二包
    （合計淨重一點四六公克）。
二、案經彰化縣警察局田中分局報請臺灣彰化地方法院檢察署檢察官偵查起訴暨經彰
    化縣警察局報請臺灣彰化地方法院檢察署檢察官移送併案審理。
    理  由
一、右揭犯罪事實，業據被告於本院調查、審理供承不諱，並有扣案之海洛因一包（
    淨重０點二四公克）又二包（合計淨重一點四六公克）及被告所有供施打毒品所
    用之注射針筒一支可證，且被告於九十年五月十五日獲案後經警採集其尿液送驗
    結果，呈嗎啡陽性反應，有彰化縣衛生局出具之尿液檢驗成績書一紙附卷可稽，
    核諸醫學常識，海洛因係嗎啡經化學合成之半人工合成品，藥（毒）性倍於嗎啡
    ，其經吸食或施打進入人體，藉人體解毒系統之代謝作用而分解成藥（毒）性較
    低之嗎啡，故在吸食或施打海洛因之行為人尿液中，可檢出嗎啡陽性反應，足認
    被告於本院調查、審理中之自白屬實；其於警、偵訊中否認右揭犯行，並辯稱伊
    最後一次施用時間為八十九年十一月云云，與事實不符，殊難採信，被告連續施
    用第一級毒品海洛因之犯行堪予認定。至被告於九十年一月十一日獲案後經警採
    集其尿液送鑑結果，呈嗎啡陰性反應，因施用海洛因者，其尿液中之檢出值須視
    其施用量、個人體內代謝情況、尿液Ph值、尿液採集時機等因素而定，故施用毒
    品之人，依其施用量之多寡及其當時體內代謝情形，於施用後三日內有可能檢出
    陽性反應，亦有可能因上揭因素之作用，施用二十四小時後，其尿液中之嗎啡檢
    出值甚微而呈陰性反應，故此件尿液檢驗結果，尚難採為有利於被告之證據，附
    此敘明。次查被告因施用毒品案件，經本院以八十九年度毒聲字第二四六五號裁
    定送觀察、勒戒後，無繼續施用毒品之傾向，由台灣彰化地方法院檢察署於八十
    九年七月二十日以八十九年度毒偵字第三六０二、二二０三號不起訴處分確定；
    嗣又因施用毒品案件，經本院以八十九年度毒聲字第五五四三號裁定送觀察、勒
    戒後，無繼續施用毒品之傾向，由台灣彰化地方法院檢察署於八十九年十二月十
    三日以八十九年度毒偵字第五九二三、六一七四號不起訴處分確定等情，有該處
    分書及刑案資料查註紀錄表在卷足憑，其於五年內三犯毒品危害防制條例第十條
    之罪，應依法論科。
二、核被告所為，係犯毒品危害防制條例第十條第一項之罪。被告持有毒品海洛因之
    低度行為，為施用毒品海洛因之高度行為所吸收，不另論罪。被告先後多次施用
    海洛因犯行，時間緊接，顯係基於概括之犯意，觸犯構成要件相同之罪名，應依
    連續犯規定，論以一罪，並加重其刑。本件被告連續施用第一級毒品之犯行雖未
    據起訴，惟公訴人起訴被告於九十年一月十一日持有第一級毒品海洛因之犯行，
    此低度之持有行為，為施用之高度行為所吸收，二者有裁判上不可分關係，本院
    自應併予審判，附此敘明。上訴人指摘原判決量刑過高云云，固無理由，惟原判
    決就被告施用第一級毒品之犯行未予論究，亦未及就併辦部分予以審理，自有可
    議之處，應予撤銷，並由本院準用刑事訴訟法第三百六十九條第二項規定，依第
    一審通常審判程序改判。爰審酌被告之素行、犯罪動機、施用毒品安非他命之犯
    罪情節及其犯後於本院審理中坦承犯行，態度良好，有悔悟之意等一切情狀，量
    處如主文所示之刑，以示懲儆。扣案之海洛因一包（淨重０點二四公克）又二包
    （合計淨重一點四六公克），係被告所有供施用之毒品，應併予宣告沒收銷燬之
    ；扣案之注射針筒一支，係被告所有供本件犯罪所用，應併予宣告沒收。
據上論斷，應依刑事訴訟法第四百五十五條之一第一項、第三項、第三百六十九條第
一項前段、第二項、第三百七十條但書、第三百六十四條、第二百九十九條第一項前
段，毒品危害防制條例第十條第一項、第十八條第一項前段，刑法第十一條前段、第
五十六條、第三十八條第一項第二款，判決如主文。
本案經檢察官吳憲明到庭執行職務。
中      華  民      國       九十     年     八     月      二      日
                             台灣彰化地方法院刑事第三庭
                                    審判長法官
                                    法      官
                                    法      官
得上訴。


司法院資訊處製作；財團法人民間司法改革基金會備份。
